【裁判字號】    95,毒抗,51
【裁判日期】    950207
【裁判案由】    聲請觀察勒戒
【裁判全文】
臺灣高等法院臺中分院刑事裁定          95年度毒抗字第51號
抗  告  人
即  被  告  甲○○
上列抗告人因違反毒品危害防制案件，經檢察官聲請觀察勒戒，
不服臺灣臺中地方法院中華民國94年12月12日第一審裁定（94年
度毒聲字第1637號，聲請案號：台灣臺中地方法院檢察署94年度
聲觀字第1484號，94年度毒偵字第6022號），提起抗告，本院裁
定如下：
    主      文
抗告駁回。
    理      由
一、抗告意旨略以：我只是去找友人，並無吸食毒品，驗出毒品
    反應，我也不知道為何會這樣，但我實在沒有吸食毒品，我
    有服用減肥藥的習慣，為此提起抗告，請求撤銷原裁定云云
    。
二、原審裁定意旨略以：查被告甲○○於94年8月18日2時30分許
    經警採尿檢驗結果，確呈甲基安非他命陽性反應，有台灣尖
    端先進生技醫藥股份有限公司濫用藥物檢驗報告 1紙附卷可
    稽。按甲基安非他命經口服投與後，約70％於24小時內自尿
    中排出，約90％於96小時內自尿中排出，由於目前國內尿液
    中甲基安非他命之檢驗僅為鑑定其是否為陽性反應尚未定其
    含量，且甲基安非他命成分之檢出與其投與方式、投與量、
    個人體質，採尿時間與檢測之精密等諸多因素有關，因此僅
    憑尿液中呈安非他命陽性反應，並無法確實推算吸食時間之
    長短，惟依上述資料推斷，最長可能不會超過 4日，業經行
    政院衛生署藥物食品檢驗局81年2月8日藥檢壹字第001156
    號函敘明在案，足認被告於94年8月18日2時30分許採尿時回
    溯96小時內之某時，確有施用第二級毒品甲基安非他命情事
    ，是聲請人所為本件聲請，於法要無不合，應予准許，爰依
    毒品危害防制條例第20條第1項、觀察勒戒處分執行條例第3
    條第1項，裁定將被告送勒戒處所觀察、勒戒等語。
三、按犯毒品危害防制條例第10條之罪者（即施用第一級及第二
    級毒品），檢察官應先將被告送勒戒處所觀察、勒戒，其期
    間不得逾二月，同條例第20條第1項定有明文， 此為強制規
    定，法院並無斟酌餘地。經查，抗告人經警採集尿液送檢驗
    結果，確呈甲基安非他命之陽性反應，足認被告於前揭採尿
    時回溯96小時內之某時，確有施用第二級毒品甲基安非他命
    情事，抗告人雖矢口否認犯行，並稱伊有吃減肥藥云云，然
    以目前衛生機關檢驗煙毒尿液所使用之方法，其施用減肥藥
    成藥者，因其反應之數值低於施用毒品之情形，故予以排除
    ，此迭據行政院衛生署藥物食品檢驗局釋明，且抗告人並未
    說明究竟曾服用何種含有毒品之藥物，本院無從查證。原審
    裁定將抗告人送觀察、勒戒，核無不合。抗告人抗告意旨空
    言否認施用毒品，為無理由，應予駁回。
四、據上論斷，應依刑事訴訟法第412條，裁定如主文。
中    華    民    國    95    年    2     月    7     日
              刑事第六庭  審判長法  官  李  文  雄
                                法  官  邱  顯  祥
                                法  官  劉  連  星
上列正本證明與原本無異。
不得抗告。
                                書記官  陳  秀  真
中    華    民    國    95    年    2     月    8     日
                                                      Ｒ


司法院資訊處製作；財團法人民間司法改革基金會備份。
